【裁判字號】    97,交聲,315
【裁判日期】    970327
【裁判案由】    聲明異議
【裁判全文】
臺灣高雄地方法院交通事件裁定         97年度交聲字第315號
原處分機關  交通部公路總局高雄區監理所
代  表  人  乙○○
異  議  人  丁○○
即受處分人
法定代理人  丙○○
            甲○○
上列異議人即受處分人因違反道路交通管理處罰條例案件，對於
交通部公路總局高雄區監理所所為之處分（原處分案號：高監營
裁字第裁80-B00000000號）聲明異議，本院裁定如下：
    主  文
異議駁回。
    理  由
一、聲明異議意旨略以：異議人即受處分人丁○○於民國96年11
    月11日凌晨3 時3 分許，騎乘車牌號碼YEP-381 號重型機車
    ，行經高雄市○○路，經警方錄影存查，而認異議人有2 輛
    以上車輛共同在道路上以危險之方式駕駛事實，然異議人並
    無任何飆車或有任何違反道路交通管理處罰條例第43條第3
    項之行為，爰聲明異議，請求撤銷原處分等語。
二、按汽車（包括機器腳踏車）駕駛人，駕駛汽車有在道路上蛇
    行，或以其他危險方式駕車之情形者，處新台幣（下同
    ）6,000 元以上24,0 00 元以下罰鍰，並當場禁止其駕駛，
    應接受道路交通安全講習；二輛以上之汽車共同違反第一項
    規定，或在道路上競駛、競技者，處汽車駕駛人30 ,000 元
    以上90,000元以下罰鍰，並當場禁止其駕駛及吊銷其駕駛執
    照；又汽車駕駛人，曾依第43條規定吊銷駕駛執照者，3 年
    內不得考領駕駛執照。道路交通管理處罰條例第3 條第8 款
    、第43條第1 項第1 款、第2 項、第4 項、第67條第2 項前
    段，分別定有明文。
三、裁決書雖記載舉發違反法條為「道路交通管理處罰條例第43
    條第3 項」，惟舉發違規事實已載明係「二輛以上汽車共同
    在道路上以危險方式駕駛」，且處罰主文係「罰鍰3 萬元整
    、吊銷駕駛執照、三年內禁考、施以道安講習等」，足見上
    開裁決書之舉發違反法條顯係誤載，本院自不受其上開記載
    之拘束，得就異議人是否有違反道路交通管理處罰條例第43
    條第1 項、第2 項及第4 項，予以認定，附此敘明。
四、經查，本件異議人於96年11月11日凌晨3 時3 分許，騎乘車
    牌號碼YEP-381 號重型機車，行經高雄市○○路由北往南方
    向，而當時亦有飆車族行經該路段等事實，為異議人所是認
    ，且有高雄市政府警察局左營分局查證報告、飆車路徑圖在
    卷足憑，應堪認定。惟異議人辯稱：是在返家途中遇到一群
    騎機車之人，伊就加速往前騎等語。然查，證人即當日蒐證
    之員警黃敏峰於97年3 月21日本院調查時證稱：96年11月11
    日凌晨3 時許，接獲通報華夏路有飆車族在路上狂飆，伊與
    組長施萬順即駕駛偵防車上快速道路，下華夏路匣道就看見
    多部機車由華夏路北往南方向行駛，並在車道上併行競速，
    佔據整個車道，就開車在該群機車後方沿途錄影蒐證，並依
    錄影蒐證之內容舉發，而異議人所騎乘之機車亦在該群機車
    之中，當時該群機車時速有50公里以上等語明確。且經勘驗
    當日現場蒐證錄影光碟，確有6 輛機車，其中3 台機車車牌
    號碼分別為716-BHQ 、M7P-082 、YEP-381 （即異議人所騎
    乘之機車），出現於蒐證畫面，並違規佔據快車道及慢車道
    行駛，光碟時間約0 分21秒時，從畫面之右方衝出一台機車
    並加速往前行駛，隨後異議人亦騎乘上開重型機車加速向前
    行駛，行經便利商店7-11後，便不在錄影畫面範圍內等情，
    有本院97年3 月21日勘驗筆錄、翻拍照片在卷可參，核與證
    人黃敏峰證述之情節相符，故證人黃敏峰之證述，應堪採信
    ，足認異議人於警方蒐證當時確曾出現在飆車車陣當中，且
    並無放慢車速向路邊停靠之情況。則異議人苟如其所辯係於
    騎車返家路途中，遇飆車族行駛，則按理異議人應在甫遇飆
    車車隊之初，即應漸往路旁停靠，以避免夾雜在該飆車車隊
    中行進而發生危險，又豈會在遇飆車車隊後，仍加速向前行
    駛，由此益徵異議人確為飆車車隊之1 員，而參與渠等飆車
    行為，其上開所辯自不足採信。本院衡酌異議人於市區道路
    上與飆車車隊佔據快車道及慢車道，並以時速50公里以上之
    速度併行行駛等情，有前揭證人證言及蒐證錄影光碟、照片
    等可資證明，是堪予採認，可見異議人於市區騎乘機車竟彷
    入無人之境，佔據所有車道，使後方行使之車輛無法正常行
    駛，對公共交通安全影響甚鉅，依前揭法令之意旨，自屬以
    危險方式駕駛無疑，是受處分人之違規事實，足堪認定。則
    異議人前開辯解，均屬卸責之詞，委無足採。
五、綜上所述，異議人確於前揭時、地與飆車車隊人員共同以違
    規佔據快車道、慢車道之危險方式而行駛，因而有違反道路
    交通管理處罰條例第43條第1 項第1 款、第2 項之行為，原
    處分機關依同條例第43條第2 項、第4 項規定，裁決罰鍰3
    萬元、吊銷駕駛執照、施以道路安全講習，並依同條例第67
    條第2 項規定，諭示其3 年內不得重新考領駕駛執照之處分
    ，核無不當，本件異議人之異議為無理由，應予駁回。
六、據上論斷，應依道路交通管理處罰條例第87條、道路交通案
    件處理辦法第19條，裁定如主文。
中    華    民    國    97    年    3     月    27    日
                  交通法庭  法  官  王碧瑩
以上正本證明與原本無異。
如不服本裁定，應於收受送達後5 日內向本院提出抗告狀。
中    華    民    國    97    年    3     月    27    日
                            書記官  蔡語珊


司法院資訊處製作；財團法人民間司法改革基金會備份。
